Config:
  hfst:
    Gen: ../../../src/generator-gt-norm.hfst
    Morph: ../../../src/analyser-gt-norm.hfst
  xerox:
    Gen: ../../../src/generator-gt-norm.xfst
    Morph: ../../../src/analyser-gt-norm.xfst
    App: lookup

Tests:



# todo:
# Proofread the gold standard (below)
# Then: run analyser, then correct.


  Noun - pereh: # Noun (14RITSÊ¼KAS =>PEREH) pereh 'eng /est /fin' - full paradigm
     pereh+N+Sg+Nom: pereh
     pereh+N+Sg+Gen: perre
     pereh+N+Sg+Par: pereht
     pereh+N+Sg+Ill: perrehe
     pereh+N+Pl+Gen: [perride, perehte]
     pereh+N+Pl+Par: perrit
     pereh+N+Pl+Ill: [perrihe, perehtehe]
     pereh+N+Pl+All: [perrile, perehtele]

